臺灣板橋地方法院刑事判決　　　　　　　96年度訴字第4130號
公　訴　人　臺灣板橋地方法院檢察署檢察官
被　　　告　甲○○
　　　　　　　　　　（現另案於臺灣臺北監獄臺北分監執行）
上列被告因違反毒品危害防制條例案件，經檢察官提起公訴（96
年度毒偵字第8564號），被告於本院準備程序進行中就被訴事實
為有罪之陳述，經本院合議庭裁定由受命法官獨任進行簡式審判
程序，判決如下：
    主  文
甲○○施用第一級毒品，累犯，處有期徒刑拾月，減為有期徒刑
伍月，如易科罰金，以新臺幣壹仟元折算壹日。扣案海洛因殘渣
袋上殘留之微量海洛因（量微無法秤重），沒收銷燬之；扣案包
裝上開海洛因之外包裝袋壹個，沒收之。
    事  實
一、甲○○前因違反麻醉藥品管理條例及肅清煙毒條例等案件，
    經臺灣臺北地方法院以81年度易字第8993號、81年度訴字第
    2767號判處有期徒刑8 月、3 年6 月確定，嗣經裁定定應執
    行刑為有期徒刑3 年10月確定，於民國83年9 月16日假釋出
    監，嗣經撤銷假釋，應執行殘刑有期徒刑2 年1 月18日。又
    因違反肅清煙毒條例及麻醉藥品管理條例等案件，經臺灣臺
    北地方法院以84年度訴字第2128號、84年度易字第7065號判
    處有期徒刑3 年10月、6 月確定，嗣經裁定定應執行刑為有
    期徒刑4 年2 月確定，再因違反麻醉藥品管理條例案件，經
    臺灣高等法院以84年度上訴字第4771號判處有期徒刑9 月確
    定，以上三罪與上開殘刑接續執行，於88年5 月13日假釋出
    監，後經撤銷假釋，應執行殘刑有期徒刑3 年20日。又因竊
    盜案件，經臺灣臺北地方法院以89年度易字第1003號判處有
    期徒刑1 年，並經臺灣高等法院以89年度上易字第2746號駁
    回上訴確定，與上開殘刑接續執行，於93年4 月10日執行完
    畢。又因施用毒品案件，經本院以93年度毒聲字第1907號裁
    定送勒戒處所觀察、勒戒後，認有繼續施用毒品之傾向，經
    本院以93年度毒聲字第2108號裁定令入戒治處所施以強制戒
    治，嗣因執行強制戒治6 個月以上，認無繼續強制戒治之必
    要，而於94年8 月9 日釋放出所執行完畢，並由臺灣板橋地
    方法院檢察署檢察官以94年度戒毒偵字第321 號為不起訴處
    分確定在案。詎猶不知悛悔，復基於施用第一級毒品海洛因
    之犯意，於上開強制戒治執行完畢後5 年內之95年11月3 日
    某時許，在其位於臺北縣中和市○○路825 號17號之3 住處
    內，以將第一級毒品海洛因摻入水中用針筒施打之方式，施
    用第一級毒品海洛因1 次。嗣於同日晚間7 時許，為警在臺
    北縣新店市○○路376 號前口查獲，並扣得海洛因殘渣袋1
    個（內含微量海洛因，量微無法秤重）。
二、案經臺北縣政府警察局新莊分局報請臺灣板橋地方法院檢察
    署檢察官偵查起訴。本院於準備程序進行中，被告就被訴事
    實為有罪之陳述，經告知被告簡式審判程序之旨，並聽取當
    事人之意見後，裁定進行簡式審判程序。
    理  由
一、上揭犯罪事實，業經被告甲○○於本院準備程序及審理中坦
    承不諱，並有海洛因殘渣袋1 個扣案可資佐證，而被告經警
    於95年11月3 日採集其尿液檢體送驗結果，呈嗎啡陽性反應
    一情，亦有臺北縣政府警察局新莊分局偵辦毒品危害防制條
    例案被移送者姓名及代碼對照表、臺灣檢驗科技股份有限公
    司95年11月20日報告編號CH/2006/B0331 號濫用藥物尿液檢
    驗報告各1 紙附卷可參，足認被告之自白與事實相符，洵堪
    採為認定事實之依據。本件事證明確，被告犯行已堪認定。
    又被告前因施用毒品案件，經本院以93年度毒聲字第1907號
    裁定送勒戒處所觀察、勒戒後，認有繼續施用毒品之傾向，
    經本院以93年度毒聲字第2108號裁定令入戒治處所施以強制
    戒治，嗣因執行強制戒治6 個月以上，認無繼續強制戒治之
    必要，而於94年8 月9 日釋放出所執行完畢，並由臺灣板橋
    地方法院檢察署檢察官以94年度戒毒偵字第321 號為不起訴
    處分確定在案等情，復有臺灣高等法院被告前案紀錄表1 份
    在卷可考，被告於上開強制戒治執行完畢釋放後，5 年內再
    犯本件施用毒品犯行，應依法論科。
二、核被告甲○○所為，係犯毒品危害防制條例第10條第1 項之
    施用第一級毒品罪。其施用第一級毒品海洛因前後持有第一
    級毒品海洛因之低度行為，應為施用之高度行為所吸收，不
    另論罪。又被告有如犯罪事實欄所載之犯罪科刑及執行紀錄
    ，有臺灣高等法院被告前案紀錄表1 份在卷可憑，其受有期
    徒刑之執行完畢後，5 年以內故意再犯本件有期徒刑以上之
    施用第一級毒品罪，為累犯，應依刑法第47條第1 項之規定
    加重其刑。爰審酌被告前已因施用毒品案件經送觀察、勒戒
    及強制戒治，並有經法院多次判刑之前科記錄，此有臺灣高
    等法院被告前案紀錄表1 份附卷可佐，仍不能戒除毒癮，再
    次漠視法令禁制而犯本罪，顯見其戒除毒癮之意志薄弱，惟
    念其犯後坦承犯行，態度尚佳，且施用毒品所生危害，實以
    自戕身心健康為主，對於他人生命、身體、財產等法益，尚
    無明顯而重大之實害等一切情狀，量處如主文所示之刑。又
    「中華民國九十六年罪犯減刑條例」業經總統於96年7 月4
    日公布，於同年7 月16日施行，被告實行本件犯罪之時間係
    在96年4 月24日以前，復無中華民國九十六年罪犯減刑條例
    所列不予減刑之情形，應依同條例第2 條第1 項第3 款之規
    定，就所受宣告之有期徒刑減其刑期2 分之1 ，並諭知易科
    罰金之折算標準。另扣案海洛因殘渣袋上殘留之微量海洛因
    （量微無法秤重），屬查獲之第一級毒品，不問屬於犯人與
    否，均應依毒品危害防制條例第18條第1 項前段之規定，併
    予宣告沒收銷燬之；而包裝上開海洛因之外包裝袋1 個，為
    被告所有，供犯罪所用之物，業經被告供承在卷，爰依刑法
    第38條第1 項第2 款之規定，併予宣告沒收之。
據上論斷，應依刑事訴訟法第273 條之1 第1 項、第299 條第1
項前段，毒品危害防制條例第10條第1 項、第18條第1 項前段，
刑法第11條、第47條第1 項、第41條第1 項前段、第38條第1 項
第2 款，中華民國九十六年罪犯減刑條例第2 條第1 項第3 款、
第7 條、第9 條，判決如主文。
本案經檢察官陳佳宏到庭執行職務。
中　　華　　民　　國　　96　　年　　12　　月　　19　　日
                      刑事第十六庭  法　官    曾淑娟
以上正本證明與原本無異。
如不服本判決應於送達後10日內向本院提出上訴狀。
                                    書記官    林伯文
中　　華　　民　　國　　96　　年　　12　　月　　20　　日
附錄本案論罪科刑法條：
毒品危害防制條例第10條
施用第一級毒品者，處 6 月以上 5 年以下有期徒刑。
施用第二級毒品者，處 3 年以下有期徒刑。
